【裁判字號】    95,台抗,68
【裁判日期】    950217
【裁判案由】    違反肅清煙毒條例等罪聲明異議
【裁判全文】
最高法院刑事裁定                九十五年度台抗字第六八號
    抗  告  人  台灣高等法院花蓮分院檢察署檢察官
    受 刑人 即
    聲明異議人  甲○○
                        弄42.
                        （現在台灣花蓮監獄執行中）
上列抗告人因受刑人對於檢察官執行其違反修正前肅清煙毒條例
等罪殘刑之指揮聲明異議案件，不服台灣高等法院花蓮分院中華
民國九十四年十一月十五日撤銷檢察官執行命令之更審裁定（九
十四年度聲更(三)字第三號），提起抗告，本院裁定如下：
    主  文
原裁定撤銷，應由台灣高等法院花蓮分院更為裁定。
    理  由
本件原裁定略以：受刑人即聲明異議人甲○○於假釋中，雖因涉
嫌與李文漧、趙啟全共同販賣第一級毒品，而經台灣花蓮地方法
院檢察署檢察官以九十二年度偵字第二四七一號提起公訴，（嗣
經台灣花蓮地方法院以九十三年度重訴字第一號判處無期徒刑）
，然該案業經原審法院撤銷第一審關於受刑人部分之判決，改判
諭知受刑人無罪（九十三年度上重訴字第一五三號），尚未確定
。又上開案件之共同被告李文漧除前述案件之外，僅於八十年、
八十二年間犯妨害兵役罪，此外別無其他前科紀錄，是否為素行
不良之人，已非無疑；且受刑人是否與李文漧、趙啟全往還，亦
無資料可尋，復無其他積極證據可資證明。則受刑人是否未保持
善良品行，並與素行不良之人往還，而情節重大，亦有可疑。法
務部以受刑人違反保安處分執行法第七十四條之二第一、二款規
定而撤銷假釋，台灣花蓮地方法院檢察署檢察官並以九十三年度
執更字第四三二號執行命令，命受刑人執行有期徒刑五年一月二
十四日之殘刑，即有未合，受刑人對之聲明異議，尚非無據等由
，乃將上開執行命令予以撤銷，固非無見。
惟查：受刑人在假釋中因涉嫌與李文漧、趙啟全共同販賣第一級
毒品，經台灣花蓮地方法院檢察署檢察官提起公訴，嗣雖經原審
法院以九十三年度上重訴字第一五三號撤銷第一審判處受刑人無
期徒刑之判決，改判諭知受刑人無罪，尚未確定，有相關判決影
本可稽，然依上開原審法院九十三年度上重訴字第一五三號判決
認定之事實，受刑人係於假釋中之九十二年十月十四日，與李文
漧、趙啟全同在花蓮縣吉安鄉○○村○○○街二四二號李文漧住
處，因賴樵榕等人獲悉李文漧持有大量第一級毒品海洛因，乃持
槍強押受刑人與李文漧、趙啟全至某產業道路，經逼問後，在李
文漧住處劫得重達一萬餘公克之海洛因等情。為受刑人及趙啟全
（業經判決無罪確定）二人所是認，僅否認知情參與，而均辯稱
：當日係在李文漧住處泡茶聊天等語（見聲更(二)卷第八十二至八
十三頁、第九十六至九十七頁）。復依卷附台灣高等法院被告全
國前案紀錄表所載，趙啟全曾因殺人未遂、違反槍砲彈藥刀械管
制條例、煙毒等罪，經法院判刑確定而入監執行，當時亦尚在假
釋中（見聲更(一)卷第十四至二十三頁）。原裁定僅說明有妨害兵
役前科之李文漧非素行不良之人，然對於受刑人與有前揭殺人未
遂等前科紀錄之趙啟全，同在李文漧住處泡茶聊天，何以非屬「
與素行不良之人往還」？則未審酌說明，即以受刑人並未違反保
安處分執行法第七十四條之二第一款所列「不得與素行不良之人
往還」之規定，而認不具得依同法第七十四條之三第二項撤銷假
釋之原因，遽將檢察官之執行命令撤銷，顯非妥適。檢察官抗告
意旨執此指摘，為有理由，應將原裁定撤銷，由原審法院更為適
法之裁定。
據上論結，應依刑事訴訟法第四百十三條，裁定如主文。
中    華    民    國  九十五  年    二    月  十七    日
                      最高法院刑事第六庭
                          審判長法官  林  增  福
                                法官  邵  燕  玲
                                法官  張  清  埤
                                法官  陳  朱  貴
                                法官  吳  昆  仁
      本件正本證明與原本無異
                                      書  記  官
中    華    民    國  九十五  年    二    月  二十三  日
                                                 Ｒ


司法院資訊處製作；財團法人民間司法改革基金會備份。
